【裁判字號】    90,上易,1524
【裁判日期】    900619
【裁判案由】    傷害
【裁判全文】
臺灣高等法院刑事判決                            九十年度上易字第一五二四號
    上  訴  人  臺灣新竹地方法院檢察署檢察官
    被      告  乙○○
右上訴人因被告傷害案件，不服臺灣新竹地方法院八十八年度易字第一０七六號，中
華民國九十年三月十五日第一審判決 (起訴案號：臺灣新竹地方法院檢察署八十八年
度偵字第七四一八號)提起上訴，本院判決如左：
    主  文
上訴駁回。
    理  由
一、本案經本院審理結果，認第一審判決對被告乙○○為無罪之諭知，核無不當，應
    予維持，並引用第一審判決書記載之證據及理由。
二、檢察官上訴意旨以：被告乙○○係先持開鐵門之鐵條傷害被害人甲○○後，再以
    徒手方式毆打被害人，而證人蔡明珠係見被告持鐵條毆打被害人，始上前扶起被
    害人云云。但查按犯罪事實應依證據認定之，無證據不得推定其犯罪事實。又不
    能證明被告犯罪者，應諭知無罪之判決，刑事訴訟法第一百五十四條、第三百零
    一條第一項分別定有明文。次按事實之認定，應憑證據，如未發現相當證據，或
    證據不足以證明，自不能以推測或擬制之方法，為裁判基礎，又認定犯罪事實，
    所憑之證據，雖不以直接證據為限，間接證據亦包括在內，然無論直接證據或間
    接證據，其為訴訟上之證明，須於通常一般之人均不致於有所懷疑，而得確信其
    為真實之程度者，始得據之為有罪之認定，倘其證明尚未達到此一程度，而有懷
    疑存在時，即無從為有罪之認定，最高法院四十年度台上字第八六號判例、同院
    七十六年度台上字第四九八六號判例足以參照。又按告訴人之告訴，係以使被告
    受刑事訴追為目的，是其陳述是否與事實相符，仍應調查其他證據以資審認，此
    有最高法院四十年台上字第八六號及五十二年度台上字第一三○○號判例可循。
    經查訊之被告堅決否認有於前揭時地傷害告訴人，並陳稱：當時其要外出辦理「
    大哥大」停機手續，孰料告訴人衝出來一直敲打其所駕車子，並傷害其身體，其
    無奈只好報警處理，告訴人竟對前來處理之員警咆哮辱罵，其絕無毆打傷害告訴
    人等語。又查告訴人於原審審理時自承有跌到在地上屬實，並經證人陳慶松、胡
    永成證述在卷，另查當時在場之證人陳慶松、胡永成並證稱未見到被告有毆打告
    訴人等語，告訴人所舉之證人蔡明珠亦證稱並未見及被告有毆打告訴人，此外復
    查無被告有傷害告訴人之犯行，原審依法為被告無罪之諭知，自無違誤。檢察官
    循告訴人之請求上訴指摘原判決不當，為無理由，應予駁回。
三、據上論結，應依刑事訴訟法第三百七十三條、第三百六十八條，判決如主文。
本案經檢察官郭文東到庭執行職務。
中    華    民    國      九十    年      六      月      十九        日
                              台灣高等法院刑事第九庭
                                    審判長法  官  李  文  成
                                          法  官  官  有  明
                                          法  官  周  盈  文
右正本證明與原本無異。
不得上訴。
                                          書記官  余  姿  慧
中      華      民      國     九十     年     六     月       十九     日


司法院資訊處製作；財團法人民間司法改革基金會備份。
